臺灣臺北地方法院民事裁定
111年度聲字第228號
聲  請  人  苗愛玲  


相  對  人  合迪股份有限公司

法定代理人  陳鳳龍  
上列當事人間請求確認本票債權不存在事件（臺灣士林地方法院
內湖簡易庭110年度湖簡字第1930號），聲請人聲請停止執行，
本院裁定如下：
    主  文
本件移送臺灣士林地方法院。
    理  由
一、按發票人主張本票係偽造、變造者，於前條裁定送達後20日
    內，得對執票人向為裁定之法院提起確認之訴；發票人證明
    已依前項規定提起訴訟時，執行法院應停止強制執行。但得
    依執票人聲請，許其提供相當擔保，繼續強制執行，亦得依
    發票人聲請，許其提供相當擔保，停止強制執行；發票人主
    張本票債權不存在而提起確認之訴不合於第1項之規定者，
    法院依發票人聲請，得許其提供相當並確實之擔保，停止強
    制執行，非訟事件法第195條第1至3項分別定有明文。對照
    前開非訟事件法第195條第2項本文及第3項規定，可見第195
    條第3項之「法院」，係有意與第2項本文之「執行法院」區
    分。
二、佐以非訟事件法施行細則第25條明定，「依非訟事件法第19
    5條第2項但書規定，執票人聲請許其提供相當擔保繼續強制
    執行或發票人聲請許其提供相當擔保停止強制執行事件，由
    同條第1項之受訴法院裁定之」，足認除「發票人以本票偽
    造、變造提起確認本票債權不存在之訴」，單純涉及本票債
    權成立與否之形式上判斷，應逕由執行法院停止強制執行外
    ，其餘「執票人聲請繼續強制執行」、「發票人聲請供擔保
    停止執行」、「發票人以本票偽造、變造以外事由提起確認
    本票債權不存在之訴，並聲請供擔保停止執行」，均涉及實
    體上之認定，自應由「受理確認本票債權不存在之訴」之受
    訴法院管轄。又非訟事件，法院認為無管轄權者，應依原告
    之聲請或依職權以裁定移送於其管轄法院，非訟事件法第5
    條準用民事訴訟法第28條第1項規定甚明。
三、查，聲請人前以其已對相對人以兩造間素無金錢往來，亦無
    債權債務關係為由，向臺灣士林地方法院內湖簡易庭對相對
    人請求確認本票債權不存在，現由該院以110年度湖簡字第1
    930號事件（下稱系爭事件）審理中等情，有民事起訴狀、
    民事庭通知書附卷為憑，足見聲請人非以本票偽造、變造為
    由而提起確認本票債權不存在之訴，揆諸上開說明，聲請人
    如聲請供擔保停止執行，即應由「受理確認本票債權不存在
    之訴」之臺灣士林地方法院管轄。聲請人向無管轄權之本院
    聲請，顯有違誤，爰依職權將本件移送於該管轄法院。
四、依首開法條，裁定如主文。
中　　華　　民　　國　　111 　年　　4 　　月　　14　　日
                  民事第八庭    法　官　宣玉華
以上正本係照原本作成。
如對本裁定抗告須於裁定送達後10日內向本院提出抗告狀，並繳
納抗告費新臺幣1,000元。
中　　華　　民　　國　　111 　年　　4 　　月　　14　　日
                                書記官　林怡秀